臺灣高等法院臺中分院刑事判決　　　　　　　　九十四年度上重更(二)字第一號
　　上　訴　人
　　即　被　告　丙○○
右上訴人因違反毒品危害防制條案件，不服臺灣南投地方法院九十三年度重訴緝字第
一號中華民國九十三年三月十八日第一審判決（起訴案號：臺灣南投地方法院檢察署
九十二年度毒偵字第二五八四號、第二七二一號），提起上訴，判決後經最高法院第
二次發回更審，本院判決如左：
    主      文
原判決撤銷。
丙○○共同連續販賣第一級毒品，累犯，處無期徒刑，褫奪公權終身，併科罰金新臺
幣貳佰萬元，罰金如易服勞役，以罰金總額與陸個月之日數比例折算。扣案之如附表
壹所示第壹級毒品海洛因沒收銷燬之，如附表貳所示之物均沒收。
    事      實
一、丙○○（綽號阿炎、阿正或大仔）曾犯恐嚇、詐欺等罪經判處有期徒刑八月減為
    有期徒刑四月，於民國（下同）八十年十一月十七日執行完畢，復於九十年間因
    違反槍砲彈藥刀械管制條例罪，經判處有期徒刑五月，併科罰金拾萬元確定，於
    九十一年一月九日執行完畢；仍不知悔改，復與甲○○、程維仁、王鈞弘、乙○
    ○、陳添壽、洪銘良（以上六人均為共同被告，其中甲○○經原審判處有期徒刑
    拾伍年，褫奪公權拾年，併科罰金新臺幣貳佰萬元；乙○○處有期徒刑拾年，褫
    奪公權陸年，併科罰金新臺幣肆拾萬元，其二人於本院審理時撤回上訴業已確定
    ；另四人經本院九十三年度上重更 (一）字第二八號案件審理後，於九十三年十
    二月七日判決駁回王鈞弘之上訴而維持原審所處之無期徒刑，褫奪公權終身，併
    科罰金新臺幣壹佰萬元；並撤銷改判量處程維仁無期徒刑，褫奪公權終身，併科
    罰金新臺幣壹佰捌拾萬元；洪銘良及陳添壽各處有期徒刑拾伍年，均褫奪公權捌
    年，併科罰金新臺幣肆拾萬元；該四人中除陳添壽部分未經上訴亦告確定外，程
    維仁、王鈞弘及洪銘良三人目前上訴最高法院審理中）、綽號「阿生」、「志成
    」等姓名年籍不詳之成年男子，及其他不詳姓名擔任所謂「交通」（即受僱他人
    負責將夾藏之海洛因攜帶闖關入境）之成年人，均明知海洛因係屬毒品危害防制
    條例第二條第二項第一款所規定之第一級毒品，不得非法持有、運輸及販賣；且
    屬於管制進口之物品，不得私運進口；詎丙○○與甲○○、綽號「阿生」之成年
    男子（以下簡稱「阿生」），於九十一年年底某日起，共同基於意圖走私海洛因
    入境販售營利之概括犯意聯絡，而共組走私販賣海洛因集團；其三人另與程維仁
    、王鈞宏、乙○○、陳添壽、洪銘良、綽號「志成」之成年男子（以下簡稱「志
    成」），及其他不詳姓名擔任所謂「交通」之成年人，共同基於運輸第一級毒品
    入境之犯意聯絡（程維仁另基於概括犯意）。其等走私海洛因之運作模式，係由
    「阿生」，先行在泰國找好毒品海洛因之貨源後，由丙○○或其指定之人將購買
    毒品之款項攜至泰國交給「阿生」，再由「阿生」等人將海洛因，交由丙○○之
    友人「志成」，或由甲○○指派之程維仁予以包裝掩飾（即將塊裝之海洛因予以
    磨成粉狀，再將化妝品或其他禮盒予以掏空後，將粉狀海洛因塞進空包裝盒內）
    ；而程維仁每包裝一塊海洛因（約三百五十公克），可獲得新臺幣（下同）二萬
    五千元之代價；包裝完成後，交由丙○○委由俗稱「交通」之人夾藏毒品於行李
    箱內闖關入境，入境後再由丙○○等人向「交通」者收齊夾帶入境之海洛因，丙
    ○○與甲○○、「阿生」等人，再依各人出資之比例分配持以販售，藉以牟取暴
    利，並依所出資分得之海洛因數量，比例分擔支付程維仁之包裝費用及「交通」
    所需報酬。丙○○與甲○○、「阿生」等人，即循此方式共同基於前揭概括犯意
    先後為下列行為：
（一）由「阿生」，先交給甲○○某張泰國飯店之名片後，繼由甲○○告知程維仁與
      丙○○前往投宿該飯店；嗣於九十二年三月二十七日，程維仁先行搭乘中華航
      空公司（下簡稱華航）ＣＩ○六五號班機至泰國，翌日（即三月二十八日）丙
      ○○與「志成」，亦搭乘華航ＣＩ六九五號班機至泰國與程維仁會合後，程維
      仁再打電話予甲○○告知渠等住宿之房號，甲○○再轉告「阿生」；繼由「阿
      生」派人前往飯店向丙○○收取貨款一百二十萬餘元無誤後，再派人將海洛因
      送至上開飯店，隨即由「志成」指導程維仁如何掩飾包裝海洛因，程維仁持十
      塊海洛因完成包裝，丙○○即將海洛因予以取走，再交由其所洽妥之「交通」
      者，於同年三月二十八日至四月一日該期間內某日夾藏闖關，私運管制進品之
      第一級毒品海洛因進入我國境內；而丙○○與程維仁則於九十二年四月一日，
      再一同搭乘華航ＣＩ六九六號班機返國；丙○○嗣後再前往桃園中正機場，向
      平安闖關入境之「交通」者收齊海洛因，將其中之六塊海洛因，交由甲○○代
      為保管，「阿生」再派人至臺北縣土城市○○路與永豐街口，取回該六塊粉狀
      之海洛因。因本次夾帶入境之海洛因，係由「志成」教導程維仁如何包裝，故
      事後甲○○僅支付十萬元予程維仁（而非前述每包裝一塊支付二萬五千元之價
      款）；甲○○並將所分得之二塊海洛因之其中一塊以八十萬元之價格販賣予蔡
      崇銘（此部分事實，下稱第一次）。
（二）丙○○與甲○○、「阿生」等人又集資購買十塊海洛因，其中丙○○、甲○○
      各出資六十餘萬元，各可分得二塊海洛因，而「阿生」則投資購買六塊海洛因
      ；九十二年四月七日，程維仁則攜帶貨款美金約二萬五千元搭乘華航ＣＩ○六
      五號班機至泰國；程維仁於住宿泰國飯店後，再打電話告知甲○○其所住宿之
      飯店名稱、房號；再由丙○○與甲○○、「阿生」等人，依前同一模式運作，
      於同年四月八日左右，由「交通」者私運管制進口之第一級毒品海洛因進入我
      國境內；丙○○於「交通」者平安闖關入境後，由其將十塊海洛因收齊，取走
      其所投資之二塊海洛因後，剩餘之八塊則交由甲○○所指派之不詳成年人代為
      保管；甲○○所指該不詳成年人乃於當日晚上在台北縣土城市○○路上，將「
      阿生」所投資之該六塊海洛因，交予「阿生」所指派前來取貨之該姓名年籍不
      詳之成年人（此部分事實，下稱第二次）。
（三）丙○○與甲○○、「阿生」等人又集資準備購買二十五塊海洛因，其中因「阿
      生」前向甲○○借款一百二十萬元，甲○○遂以此一百二十萬元為其投資額，
      丙○○則投資一百三十萬元，其餘部分為「阿生」所投資；甲○○與丙○○、
      「阿生」等人談妥後，丙○○即與王鈞弘商議，請王鈞弘代為洽尋「交通」之
      人前往泰國夾藏毒品入境台灣，除團費均由丙○○先代為支出外，另王鈞弘及
      每位「交通」亦可獲得十萬元之交通費用。嗣由王鈞弘洽商陳添壽及洪銘良等
      二人，而陳添壽則再邀約不知情之友人賴淑惠一同前往；經丙○○於九十二年
      四月二十日二十一時十五分十秒，先用其0000000000號行動電話撥
      打乙○○所使用之0000000000號行動電話，談論有關走私毒品之情
      事；嗣於翌日（即四月二十一日）甲○○與丙○○、王鈞弘即南下臺中與乙○
      ○於一店名不詳之某咖啡廳會面，其中丙○○、王鈞弘與乙○○同桌談論走私
      毒品海洛因之細節，甲○○另獨坐一桌，其後乙○○即將其自己及友人羅守旭
      之護照等證件，交由王鈞弘代辦出國手續；丙○○並向乙○○表示事成之後，
      會出資二、三十萬元，幫忙其作點小生意等語。王鈞弘、陳添壽、洪銘良、乙
      ○○等人即與甲○○、丙○○、「阿生」及程維仁等人共同基於私運管制進口
      物品及運輸第一級毒品海洛因之犯意聯絡，分別於：
１、九十二年四月十九日由程維仁依前之運作模式，並承前開共同私運管制進口之第
    一級毒品之概括犯意，先行搭乘華航ＣＩ○六五號班機前往泰國，投宿泰國飯店
    後，再告知甲○○其所住宿之飯店名稱、房號，由甲○○轉告「阿生」，繼由「
    阿生」派人前往飯店向程維仁收取購買毒品海洛因之貨款美金約九萬五千元後，
    「阿生」再派人將毒品海洛因送至飯店交予程維仁，經程維仁將海洛因完成包裝
    後打電話告知甲○○，甲○○再轉告丙○○；由丙○○指派不詳之人前往飯店，
    向程維仁收取包裝完妥之海洛因毒品。
２、同年月二十五日二十二時二十五分許，陳添壽、乙○○、洪銘良及不知情之羅守
  旭、賴淑惠等人即隨旅遊團搭乘華航ＣＩ０六五班機同往泰國，王鈞弘則於翌日
    （同年月二十六日）搭乘華航ＣＩ六九五號班機前往泰國，共同準備接應該批毒
    品；嗣由丙○○指派不詳之人，將該批二十五塊偽飾包裝於化妝禮盒之粉狀海洛
    因，交予王鈞弘保管。
３、另一方面，程維仁將該批海洛因交給丙○○派來接貨之人後，即於同年月二十七
    日搭乘華航ＣＩ六九六號班機返台。
４、同年月二十九日晚間，王鈞弘分別通知陳添壽、洪銘良及乙○○等人至其飯店內
    ，將該批海洛因交予陳添壽、乙○○、洪銘良等人，分別為：(1)海洛因五包，合
    計淨重一七六五點二二公克（包裝重四八點一四公克），純度百分之八十九，純
    質淨重一五七一點○五公克，交由乙○○夾帶。(2)海洛因八包，合計淨重三五○
    五點九○公克（包裝重九七點四七公克），純度百分之八十九，純質淨重三一二
    ○點二五公克，交由陳添壽夾帶。(3)海洛因四包，合計淨重一七一八點七四公克
    （包裝重三七點九三公克），純度百分之八十九，純質淨重一五二九點六八公克
    ，交由洪銘良夾帶。陳添壽、乙○○、洪銘良等人即將之夾藏於行李箱內，而乙
    ○○於收受王鈞弘交付之海洛因後，即將之放置於不知情之同行男友羅守旭之行
    李箱中，伺機夾帶闖關入境。
５、九十二年四月三十日，王鈞弘隨同乙○○、羅守旭、陳添壽、賴淑惠、洪銘良等
    人之旅行團，同搭華航ＣＩ六九五號班機返抵臺灣，共同私運管制進口之第一級
    毒品海洛因進入我國境內；經檢察官指揮專案小組會同台北關稅局在桃園中正機
    場攔查，當晚二十二時三十分許，當場分別在(1)陳添壽之行李箱內查獲偽飾包裝
    於化妝禮盒之海洛因（數量如前所述）及行李箱乙個、(2)羅守旭之行李箱內查獲
    偽飾包裝於化妝禮盒之海洛因（數量如前所述）及行李箱乙個、(3)洪銘良之行李
    箱查獲偽飾包裝於化妝禮盒之海洛因（數量如前所述）及行李箱乙個等物。另扣
    得如附表三所示之乙○○所使用之行動電話乙支及護照乙本、程維仁所使用之行
    動電話乙支、陳添壽之護照一本、王鈞弘所使用之護照乙本及行動電話二支、甲
    ○○所使用之行動電話三支及大陸門號之ＳＩＭ卡號、預付卡等物。同時並在中
    正機場附近拘提準備前來拿取毒品之甲○○及陪同前往之程維仁等二人後，循線
    查悉丙○○（此部分事實，下稱第三次）。
二、案經臺灣南投地方法院檢察署檢察官會同臺北關稅局及指揮警政署保三總隊第一
    大隊刑事組、法務部調查局臺中市調查站（下稱臺中市調站）、中部機動工作組
    、北部機動工作組、南投縣調查站（下稱南投縣調站）、彰化縣調查站及桃園縣
    調查站機場組、豐原憲兵隊等單位所組成之專案小組共同偵查後移請該署檢察官
    偵查起訴。
    理      由
一、按刑事訴訟法施行法第七條之二規定：「中華民國九十二年一月十四日修正通過
    之刑事訴訟法施行前，已繫屬於各級法院之案件，其以後之訴訟程序，應依修正
    刑事訴訟法終結之。但修正刑事訴訟法施行前已依法定程序進行之訴訟程序，其
    效力不受影響」，是本案前於九十二年九月一日新制刑事訴訟施行前，共同被告
    甲○○、王鈞弘、程維仁、乙○○、洪銘良、陳添壽等人依法定程序進行之訴訟
    程序效力不受影響；又新制施行後，同法第一百五十九條第一項固為規定：「被
    告以外之人於審判外之言詞或書面陳述，除法律有規定者外，不得作為證據」，
    然同法第一百五十九條之一並有規定：「被告以外之人於審判外向法官所為之陳
    述，得為證據」，準此，本案證人甲○○及乙○○二人前於原審法院之供述，雖
    係甲○○於原審分別調查共同被告程維仁、王鈞弘之案件，以甲○○為證人之調
    查程序（見原審九十二年度重訴字第十九號卷審判筆錄 (三）第八頁、審判筆錄
    ( 四）第十九、二十頁）；而乙○○於原審之證述，亦係原審調查王鈞弘案件時
    ，以乙○○為證人之調查程序（見同上審判筆錄 (四）第四頁），然依上揭規定
    ，其二人於本案審判外向法官所為之陳述，且被告及其辯護人於本院審理中亦對
    該二人詰問在案，其二人所證自得作為證據，合先敘明。
二、訊據被告即上訴人（以下簡稱被告）丙○○雖對於前揭犯罪事實一之（三）部分
    坦承有洽尋「交通」運輸第一級毒品海洛因之情事，惟矢口否認有與甲○○、「
    阿生」等人合資購買海洛因，並辯稱：伊並未出資與甲○○及阿生等人合夥走私
    海洛因，是「阿生」、「志成」邀伊去泰國玩，伊不知道他們在做什麼事情，伊
    只是幫「阿生」的朋友「阿弟」找人去泰國帶海洛因，因為伊本身有施用毒品，
    欠「阿弟」毒品貨款四、五十萬元，所以才會幫他找人帶海洛因，「阿弟」有答
    應伊，如果成功，可以扣掉所欠的錢，而且還會提供毒品給伊施用云云。
三、經查：
１、同案被告甲○○於法務部調查局臺中市調站、南投縣調站調查時、檢察官偵查中
    ，原審調查，及原審法院審理中，先後為下列供證：
  (1)九十二年五月一日在臺中市調站調查時供稱：「（請詳述你、阿炎仔及阿生集資
    走私毒品返台之詳情？）約在九十一年底我與阿生在機場見面後，阿生有找我來
    臺中見面，問我要不要賺錢，我因急需用錢乃答應嘗試，阿生乃告訴我要投資走
    私毒品，阿生負責聯絡泰國方面之貨源，我負責將我及阿炎仔投資部分的款項帶
    到泰國後依阿生指示交給約定前來的人，再由該人交付毒品給我派去的人，我派
    去的人再將毒品拿到飯店包裝，包裝好後我會通知阿炎仔，阿炎仔即會派人到飯
    店取走包裝好的毒品，並告訴我何時會返台，叫我到機場等候或約定地點再將我
    及阿生投資的部分交給我，俟我拿到後再與阿生聯絡，阿生即會派人來拿走他投
    資那部分的毒品。」等語（九十二年度偵字第一七七○號偵查卷第十四頁至十九
    頁）。
  (2)九十二年五月一日在法務部調查局臺中市調查站經檢察官複訊時供稱：「（你與
    綽號阿炎仔及阿生二人共走私幾趟？）三趟，第一次是四月初，走私二十塊，但
    後來只有十塊順利帶進來，第二次是上週某日，走私十塊，第三次即昨日晚上走
    私二十五塊。」、「（程維仁的角色為何？）程維仁負責把我買毒品的貨款帶至
    泰國，交由阿生的人，阿生的人把毒品給程維仁，程維仁自行重新包裝後，再交
    給阿炎，阿炎再找人從泰國走私進來。」、「（程維仁獲得何好處？）他包裝一
    塊海洛因獲得二萬五千元台幣之利潤，而機票及食宿他自行負責，前面二趟的包
    裝費用已經給他了，而這一趟還沒給。」等語（九十二年度偵字第一七七○號偵
    查卷第八十九頁至第九十頁）。
  (3)九十二年五月二十九日在法務部調查局南投縣調站訊問時供稱：「（你於九十二
    年五月一日供稱，你約在九十一年底，你與綽號「阿生」及綽號「阿炎」計劃合
    夥自泰國走私海洛因？總計走私若干次？出資及運作情形為何？）我約在九十一
    年底與綽號「阿生」及綽號「阿炎」計劃合夥自泰國走私海洛因，三方談妥後，
    大約在九十二年三月下旬（詳細日期已記不清楚）係由「阿生」及綽號「阿炎」
    共同出資至泰國購買十塊海洛因，其中我僅知道阿炎出資一百二十萬元台幣，可
    分配四塊海洛因，至於阿生出資若干我並不清楚，而我並未出資，原本阿炎將該
    一百二十萬元台幣交給我要我帶到泰國與阿生這方面人員會合，後來我因家中小
    孩生病住院，我告知阿炎並將該一百二十萬元台幣交還給阿炎，後來係由阿炎與
    程維仁過去泰國與阿生的人員會合安排該十塊海洛因入臺，該十塊海洛因成功闖
    關後係由阿炎收齊該十塊海洛因，渠將阿生的六塊海洛因交給我，由我通知阿生
    海洛因已到，阿生再派人至台北縣土城市○○路與永豐街的十字路口拿該六塊海
    洛因；第二次原預備於四月初再走私二十幾塊海洛因，此次我有參與合夥投資，
    我出資一百多萬元台幣，購買四塊的量，阿炎則分配約四塊（確實數量已記不清
    楚），其餘約十一塊至十二塊海洛因則係阿生的，惟此次則程維仁與阿炎所派的
    小弟（姓名不詳）帶錢到泰國與阿生所派人員會合，惟因時值泰國農曆年，而作
    罷返台；第三次則是四月十七日闖關成功，此次總計走私十塊海洛因，我合夥二
    塊海洛因，阿炎也合夥二塊海洛因，其餘六塊海洛因則是阿生的，此次亦是由程
    維仁與阿炎所派的小弟赴泰國安排，我則到中國大陸，該十塊海洛因安全闖關入
    臺後，阿炎將十塊海洛因收齊，將渠二塊海洛因取走：最後一次總計要購買二十
    五塊海洛因，阿炎投資四塊半，但是阿生缺錢用，先向我借一百二十萬台幣元，
    阿生表示俟該批海洛因脫手後，會將一百二十萬元台幣還給我，我此次亦僅於該
    二十五塊海洛因闖關成功後，協助將屬於阿生部分的海洛因轉交給阿生，惟該批
    海洛因在機場出關前即為貴站人員截獲。除前述四次外，我並未再與阿生及阿炎
    合夥走私海洛因毒品。」、「（你於五月一日供稱程維仁前往泰國是協助包裝海
    洛因，你有無給予報酬？金額若干？）我委託程維仁前往泰國是協助包裝海洛因
    ‧‧‧係以每塊海洛因二萬五千元台幣作為給予程維仁的報酬，所給予程維仁的
    代價，包含泰國來回機票、住宿等費用。」、「（你前述程維仁前往泰國係協助
    包裝海洛因以利闖關，程維仁在泰國如何取得海洛因？以及渠完成包裝海洛因後
    如何交給「交通」闖關回臺？）程維仁依我指示前往泰國包裝海洛因，行前阿生
    均會交給一家泰國曼谷飯店的名稱，程維仁到泰國曼谷後會投宿該泰國曼谷飯店
    ，程維仁投宿後會電話告知我渠所投宿的房號，我再聯絡阿生告以程維仁所投宿
    的房號，阿生知悉程維仁投宿的房號後，即會通知渠在泰國的人員，前往該飯店
    ：告知程維仁何時在飯店等海洛因，程維仁取得海洛因，完成包裝後，即會通知
    我，我再通知阿炎，阿炎即會通知帶交通赴泰國的人前往飯店將包裝好的海洛因
    取走，分開交給「交通」闖關回臺，至於阿生派何人前往飯店取款及送海洛因，
    我則不清楚，另阿炎會派何人到飯店將包裝好的海洛因取走，我亦不清楚。」等
    語（九十二年度偵第一七七○號偵查卷第一一七頁至第一二○頁）。並指認被告
    丙○○之檔案刑事相片無誤，及指稱丙○○即為綽號「阿炎」之人（九十二年度
    偵字第一七七○號偵查卷第一二一頁）。
  (4)九十二年六月六日在法務部調查局南投縣調站偵訊時供稱：「（海洛因毒品外觀
    之包裝係由何人所決定？）當時「阿炎」有告訴我要用化妝品偽裝海洛因，在九
    十二年三月下旬（正確時間我已忘記）第一次走私毒品時程維仁先前往泰國，隔
    天「阿炎」再和另一個小弟前往泰國和程維仁會合，由「阿炎」教導程維仁如何
    包裝海洛因毒品，之後就由程維仁一人前往泰國包裝海洛因毒品。」等語（九十
    二年度偵字第一七七○號偵查卷第一三二頁至一三六頁）。
  (5)九十二年十一月二十七日於原審以證人身分證稱：「（是否與丙○○長期進行毒
    品合作？）過去沒有，但在三月底或四月初一次，四月中旬一次，及查獲的這一
    次共三次。」、「（這幾次程維仁擔任何種工作？）包裝。因為丙○○跟阿生叫
    我找人去泰國包裝，程維仁到我家中，我跟他談起，他同意後，答應到泰國包裝
    。三月底或四月初他第一次去，第二、三次也是一樣從事包裝。」等語（原審九
    十二年度重訴字第十九號審判筆錄《三》第八至十四頁）。
      業據證人甲○○
  (6)九十二年十二月三日在原審證稱：「（是否知道乙○○要去泰國？）丙○○找他
    之後我才知道。不是我邀他去的。」「（丙○○找乙○○去泰國時你是否在場？
    ）在。當時在臺北，丙○○帶王鈞弘來找我，我們再一起去臺中，到了之後才知
    道要談什麼事，我不願意聽，所以自己坐一桌。」「（到了之後你知道要談何事
    ？）大概知道是丙○○找乙○○去泰國帶毒品。」等語（原審九十二年度重訴字
  (7)九十三年三月四日於原審證稱：「（這三次你負責收的款項，分別為多少錢？）
    第一次收一百二十萬元台幣，第二次收六十萬元台幣，第三次收四萬元美金。三
    次都是向丙○○及他的朋友「志成」收的，但這些錢確實是誰出的我不清楚。」
    、「（第一次的一百二十萬元台幣是交給何人帶去泰國？）程維仁、丙○○他們
    是一起去泰國，錢到底是誰帶去的，我不曉得。」、「（丙○○有無託你找人包
    裝《按指包裝海洛因》？）丙○○、「阿生」他們二人叫我找人包裝，大部分都
    是「阿生」跟我說的，包括錢的問題。」、「（到底是丙○○還是「阿生」要你
  找人去包裝？）不能只說一個人，因為他們二人沒有人去包裝，才會託我找，我
    才會找程維仁去的。」、「（你的意思是否無法確定丙○○或「阿生」要你找人
    包裝？）他們二人都有講。」等語（原審九十三年三月四日審判筆錄第五至十頁
    ）。
  (8)九十三年十一月二十五日在本院審理中證稱，伊在調查站及偵查中所陳述均實在
    ，第一、二次把毒品帶進關的人伊不知道，後來被告跟另外一個人一起來把毒品
    交給伊，那個人伊不認識等語。
２、同案被告程維仁分別於法務部調查局臺中市調查站、南投縣調查站調查時、及原
    審調查中分別為下列供證：
  (1)九十二年五月一日在法務部調查局臺中市調查站調查時供稱：「（你如何協助甲
    ○○赴泰國偽飾包裝海洛因毒品？經過情形？）在九十二年四月七日我赴泰國前
    約一星期左右，甲○○約我去渠位於台北縣土城市○○街二五三巷十三號二樓住
    處商談，林某（即甲○○，下同）要求我協助渠赴泰國將購得的毒品包裝成普通
    商品形式，以便於夾帶闖關來臺，我應允幫忙後，林某便訂購九十二年四月七日
    赴泰國曼谷的機票，行前林某告訴我抵達泰國曼谷時須住宿某特定飯店，知道房
    間號碼後再通知林某，即會有人直接到房間找我‧‧‧。我依約於四月七日抵達
    泰國並住宿飯店後，即有一在泰臺籍人士到飯店找我，我聽見該男子與他人電話
    聯絡時均自稱「陳仔」，隔數日「陳仔」來到飯店將海洛因毒品交給我，我利用
    在曼谷購得之包裝盒，將前述海洛因毒品偽飾包裝成一般商品型式，再由「陳仔
    」前來飯店房間將包裝完成之海洛因毒品取走，至此，我即算完成工作，於四月
    十四日返台。第二次則係於九十二年四月十九日赴泰國曼谷，循類似模式包裝毒
    品，於四月二十七日完成工作返台。」、「（你前稱協助甲○○赴泰國包裝毒品
    ，有無支領報酬或其他好處？）我在九十二年四月七日首次協助甲○○赴泰國包
    裝毒品時，來回機票均係林某自行以我名義訂購，行前有交付我三萬元泰幣供日
    常生活及住宿飯店使用，四月十四日返台後林某有再交付我十萬元台幣花用。但
    四月十九日我再度赴泰國時，來回機票及飯店等日常開支都是由我自行墊付，四
    月二十八日返台時，林某尚在大陸，待渠四月三十日返台後不久，林某與我即被
    專案小組拘提到案。」、「（你二度協助甲○○包裝海洛因毒品數量若干？）我
    不知道確實重量若干，我僅知道陳仔交給我處理之海洛因毒品均為粉狀，第一次
    有十包，第二次則有二十五包。」「（《提示：扣押物即賴淑惠、羅守旭持有之
    海洛因毒品包裝盒》該包裝盒是否即為你在泰國購自市面用來包裝海洛因毒品所
    使用之包裝盒？）該包裝盒即為我在泰國市面採購用來包裝海洛因毒品使用。」
    、「（《提示：扣押物即賴淑惠、羅守旭、陳添壽持有之海洛因毒品》該海洛因
    毒品是否即為你在泰國時，由「陳仔」交給你之海洛因毒品，並由你先行包裝後
    再轉交給「陳仔」供夾帶闖關來台？）該海洛因即為我在泰國時，由『陳仔』交
    給我之海洛因毒品並由我先行偽包裝後再轉交給『陳仔』供夾帶闖關來台用。」
    等語（九十二年度偵字第一七七○號偵查卷第三十頁至三十六頁）
  (2)九十二年五月二十九日在法務部調查局南投縣調查站偵訊時供稱：「（你總共幾
    次幫助甲○○赴泰國包裝毒品？）三次，我第一次是在三月二十七日搭乘ＣＩ０
    ６５出境至四月一日搭乘ＣＩ６９５入境，第二次是在四月七日搭乘ＣＩ０６５
    出境至四月十四日搭乘ＣＩ６９４入境，第三次是在四月十九日搭乘ＣＩ０６５
    出境至四月二十七日搭乘ＣＩ６９５入境，此三次我皆前往泰國包裝毒品。」、
    「（上述三次赴泰國包裝毒品係你一人獨自前往或有其他人同行？誰要你前往泰
    國包裝毒品？詳情為何？）第一次是阿炎和志成帶我去並教我如何包裝毒品，包
    裝好毒品後阿炎即把毒品拿走；第二次及第三次我找朋友林立偉陪我前往泰國，
    毒品包裝皆我一人所為，林立偉主要是陪我在泰國遊玩，這二次我是到泰國住進
    飯店後，打電話給甲○○告訴林某我所住之飯店房號後，由林某聯絡‧‧‧。之
    後就有人將毒品送來我所住之飯店交給我包裝，等我包裝好後，甲○○則會聯絡
    阿炎，阿炎就會派人來我所住之飯店將包裝好之毒品取走，而這二次拿取毒品之
    人都不一樣。」、「（你這三次前往泰國偽裝海洛因毒品之代價為何？）第一次
    扣掉住宿及機票錢共剩不到十萬元台幣，第二次及第三次則是甲○○告訴我一塊
    海洛因代價為二萬五千元台幣，在第二次我一共包裝十塊海洛因，第三次包裝二
    十五塊海洛因，但這二次的機票及住宿皆由包裝費用所支出。」、「（在四月三
    十日被本站所查獲之偽飾包裝海洛因毒品之化妝品包裝盒如何取得？）化妝品包
    裝盒是我到泰國後前往百貨公司所購買，而其內的化妝品我則在泰國當地丟棄，
    購買化妝品之費用是我自行負擔。」（九十二年度偵字第一七七○號偵查卷第一
    一四頁至一一五頁及第一二三頁至一二七頁）。並指認被告丙○○之檔案刑事相
    片無誤，及指稱被告丙○○即為綽號「阿炎」之人」（九十二年度偵字第一七七
    ○號卷第一一五頁）。
  (3)九十三年三月四日於原審以證人身分證稱：「（九十二年三月二十七日你是否有
    到泰國？同行尚有何人？）是。我先去，隔天丙○○、「志成」到飯店找我。」
    、「（到泰國目的為何？）包裝海洛因。」、「（如何學會包裝？）「志成」在
    飯店教我如何包裝。」、「（包裝完後，海洛因何人取走？）「志成」、丙○○
    把毒品拿走。」、「這三次的貨款何人交給你？）我不知道那是否要買海洛因的
    貨款，但錢是甲○○交給我的，我在台北再交給丙○○。」等語（原審九十三年
    三月四日審判筆錄第十一至十五頁）。
３、同案被告王鈞弘分別於法務部調查局臺中市調查站、檢察官偵查中分別為下列供
    證：
  (1)九十二年五月一日在法務部調查局臺中市調查站調查時證稱：「（你有何補充陳
    述？）我所要補充的部分是陳添壽及洪銘良被查獲自泰國協助走私海洛因毒品來
    臺，而陳添壽及洪銘良二人則是我答應「阿南」之哥哥「大仔」要求協助自泰國
    夾帶走私毒品來台後，我物色陳、洪二人《指陳添壽、洪銘良二人，下同》協助
    幫忙夾帶走私的，我之前會陳述我與陳添壽等人係在四月卅日在泰國曼谷機場碰
    面，主要是案發後情緒緊張導致精神恍惚而無法完全供出實情。」、「（「大仔
    」要你找尋二人協助自泰國夾帶走私海洛因毒品來臺經過詳情？）在四月十六日
    至廿日期間，『大仔』多次約我在台北市某路邊討論要求我找尋二個人協助渠自
    泰國夾帶走私毒品來臺，當時「大仔」告知我係要夾帶走私藥物來臺，故我一直
    認為僅係屬搖頭丸一類東西，我原本不願意，但仍將上情轉告陳添壽及洪銘良二
    人，渠二人均有意協助夾帶走私，我告知『大仔』，『大仔』即要我代收陳、洪
    二人護照，後又託我轉交陳、洪二人機票護照等物品，供渠等隨團赴泰國旅遊，
    當時『大仔』亦告知只要我在渠等二人安全入境時電話通知『大仔』，其亦會付
    我十萬元台幣作為報酬。」等語（九十二年度偵字第一七六八號卷第一二一至一
    二二頁）。
  (2)九十二年五月一日在法務部調查局臺中市調查站經檢察官複訊時供稱：「（本次
    查獲的旅行團，有何人是你找來夾帶海洛因入境台灣的？你是受何人指使？）陳
    添壽及洪銘良。是綽號『大仔』指示的，他的手機是0000000000。」
    、「（陳添壽及洪銘良走私毒品是以塊或以趟來計算費用？）是以趟來算，一趟
    是十萬元台幣，他們一人十萬元台幣，我也是十萬元台幣，錢是綽號『大仔』支
    付的。」、「（他們的團費何人出的？）『大仔』。」、「（你們每個人十萬元
    台幣的費用，大仔給了沒？）還沒給，原本打算平安拿到東西後，大仔會把三十
    萬台幣給我，我再給他們一人十萬元台幣。」等語（九十二年度偵字第一七六八
    號卷第一二四至一二五頁）
４、同案被告乙○○於法務部調查局臺中市調查站、檢察官偵查、原審審理中分別為
    下列之供證：
  (1)九十二年五月一日在法務部調查局臺中市調查站偵訊時證稱：「（專案小組於四
    月三十日晚上十時三十分左右在中正機場對你所參與之旅行團實施檢查時，從你
    同行之男友羅守旭之行李中搜出一級毒品海洛因，據羅守旭表示，該毒品係你放
    置在其行李箱中，對此你做何解釋？）前述羅守旭所供稱該一級毒品海洛因，確
    為我放置在其行李箱中無誤，但當時該毒品係由化妝品盒包藏，我並不知情。」
    、「（前述該毒品海洛因來源為何？請詳述之？）我於四月二十九日晚與我男友
    羅守旭下榻於泰國曼谷Ｃｈａｏｐｈｙａ─ｐａｒｋ旅館五二九號房，接到一通
    不知名的電話，電話中對方不知名男子稱呼我「阿姐」告知我係我的友人「阿正
    」要他拿東西來給我，要我即刻外出，我外出後在旅館五樓電梯口，碰到二、三
    名男子，其中一人稱呼我「阿姐」，把內藏海洛因毒品之化妝品盒交給我，並告
    訴我係阿正要他拿給我的，我接受該化妝品盒後隨即進入我投宿之五二九號房，
    並將該內藏海洛因毒品之化妝品盒放置於羅守旭之行李中。」、「（阿正要人將
    內藏海洛因毒品之化妝品盒交給你，有無交代你要轉交予何人？你代為轉交的代
    價為何？）在前述阿正派人來拿護照後，阿正曾打電話告訴我到泰國後，若有人
    拿東西給我，要我把東西帶回來，回國後自然會有人來找我拿，他並保證不會害
    人，而且平常他對我都很慷慨並答應出資讓我做生意，我才答應他。」等語（九
    十二年度偵字第一七七○號卷第四至七頁）
  (2)九十二年五月一日在法務部調查局臺中市調查站經檢察官複訊時供稱：「我原在
    三溫暖上班，認識綽號阿正之男子，後來阿正在四月中旬打電話來，知我經濟不
    好，問我要不要賺錢至泰國玩，我後來答應他，他即幫我出團費的錢，另外把東
    西帶回來後，他會幫我們出資廿、卅萬元台幣做小生意，期間約四月廿、廿一日
    左右，阿正的小弟來拿護照要辦出國手續，至廿四日左右，阿正的小弟叫我們至
    台北住宿，只拿行程表給我，隔天至機場，證件才交我們，後來到了泰國後，至
    廿九日晚上阿正的小弟打電話給我說要拿東西給我，叫我出去拿，後來在五樓電
    梯他就把東西交給我，叫我帶回臺灣，結果在臺灣機場即被查獲。」等語（九十
    二年度偵字第一七六八號卷第九十五至九十六頁）。
  (3)於九十二年六月六日在法務部調查局南投縣調查站偵訊時工稱：「（你於九十二
    年五月一日在臺中市調查站及五月三十日南投縣調查站所為供述是否屬實？有無
    補充之意見？）均實在，另我要補充本次我和羅守旭前往泰國，我在前二次筆錄
    供稱係甲○○所邀請，經我仔細回想，四月七日當日係由甲○○與我前述綽號阿
    弟『即王鈞弘』及另一名男子前來，並由王鈞弘及一名男子詢問我是否有意到泰
    國遊玩，而非甲○○所提出，而我因只認識甲○○，誤認為係甲○○邀請，我應
    允王鈞弘及該名男子。（九十二年度偵字第一七七○號卷第一四一至一四五頁）
    。
  (4)於九十二年十二月三日在原審審理時供稱：「那天甲○○打電話說要拿資料，約
    在臺中市某咖啡廳見面。甲○○帶二個人先到，甲○○獨自坐一桌，我在另一桌
    將資料交給另外一個人去影印。甲○○以外的二個人我不認識，其中一個我叫他
    『阿弟仔』（當庭指認即為被告王鈞弘）。出國前『阿弟仔』有打電話給我，叫
    我前一天到臺北飯店住，再跟他聯絡，他要拿行程表給我，我二十四日下午左右
    到台北，與『阿弟仔』約在臺北市○○○路一家髮廊見面，他拿行程表給我。（
    在羅守旭的行李箱內發現的這包東西）是化妝品，是『阿弟仔』在回國前一天晚
    上八、九點在飯店給我。」、「（在飯店何處拿這包東西？）我到『阿弟仔』房
    間去拿的。我以前說在五樓電梯是錯的。」、「（東西拿回來後為何會放在羅守
    旭的行李箱？）因為我認為羅守旭住臺北，甲○○要拿比較方便，我跟羅守旭說
    ，這是朋友要給我們的。」等語（原審九十二年重訴字第十九號審判筆錄（四）
    第六至十二頁）。
５、同案被告陳添壽於九十二年五月一日檢察官偵訊時指證稱：「（以化妝盒偽裝之
    海洛因是何人在何時、何地，以何方式交給你？）王鈞弘在廿九日晚上在曼谷飯
    店交給我的，他說他要帶回來送人的。」、「（情形為何？）四月中旬，我在慈
    惠堂，王鈞弘來找我，問我願不願意從泰國幫他走私毒品回來，一趟代價為新台
    幣十萬元，團費及食宿由他負擔‧‧‧。廿九日在泰國的某個卡拉ＯＫ，王鈞弘
    把這六盒偽裝成化妝品之毒品交給我，請我帶回臺灣後，他在機場大廳再跟我收
    。」等語（九十二年度偵字第一七六八號卷第一○三至一○五頁）。
６、證人羅守旭於九十二年五月一日偵查中亦證稱：「（是否昨晚在機場被查獲一級
    毒品海洛因？）是」、「（這五盒以化妝品禮盒包裝的海洛因是何人在何時地交
    你的？）是四月廿九日晚上，在泰國飯店我女友乙○○交接到一通電話出門，回
    來之後他就帶著這批東西，我有問他，他說是泰國朋友送他的化妝品，因我的行
    李箱較寬，他就把東西放我行李箱」等語（九十二年度偵字第一七六八號卷第九
    十四頁）。
７、上開同案被告甲○○、程維仁、王鈞弘、乙○○、陳添壽等人所供內容，互核大
    致相符，尚非不可採信。且經檢察官勘驗證人賴淑惠遭查扣之行李箱結果，其行
    李箱之把手部分，尚附有泰國風情之標示牌，署名洪銘良之000000000
    0號之行動電話號碼標示牌，另有同案被告洪銘良於泰國旅遊之拖曳傘相片二張
    附卷可稽（九十二年他字第四○二號卷第二十頁）。同案被告洪銘良亦於九十二
    年十月七日原審行準備程序時供稱：扣案灰色格子之行李箱為其所有（原審卷準
    備程序筆錄《四》第六頁），足堪認定此夾藏海洛因之灰色行李箱，確係被告洪
    銘良所有。另經調閱0000000000號之行動電話通聯紀錄，其申登人為
    洪家偉（民國九十一年二月二十二日改名為洪銘良，此有法務部戶役政連結作業
    系統個人姓名更改資料乙紙附於九十二年偵字第二七二三號卷），被告洪銘良所
    用之0000000000與被告王鈞弘所用之0000000000等號行動
    電話，於九十二年四月二十日起至二十五日聯絡頻繁，亦足顯見被告洪銘良與王
    鈞弘於出發前之聯絡甚頻，此亦有二人之通聯紀錄附卷足憑（被告洪銘良之00
    00000000號通聯紀錄附於九十二年偵字第二七二三號卷第三十三頁至第
    三十五頁）。
８、此外，本件復有：同案被告陳添壽走私海洛因夾藏所用之行李箱及偽飾包裝毒
    品海洛因之化妝盒等相片（九十二年度偵字第一七六八號卷）；同案被告洪銘
    良走私毒品海洛因夾藏所用之行李箱翻拍相片及偽飾包裝海洛因之化妝盒等相片
    （九十二年偵字第二七二三號卷）；同案被告程維仁、及甲○○等人之入出境
    查詢結果資料各乙紙附卷（九十二年度偵字第一七七○號卷第一六六至第一六八
    頁）；如附表一、二所示之物品扣案可供佐證；扣案之如附表一所示之疑似毒
    品海洛因白粉，經送請法務部調查局鑑驗之結果，確均屬第一級第六項毒品海洛
    因之成分，此亦有該局九十二年六月十一日調科壹字第九七○○○二○三一號（
    同案被告乙○○部分、詳九十二年偵字第一七七○號卷第一六一頁）、第000
    000000號（同案被告陳添壽部分、詳九十二年偵字第一七七○號卷第一六
    二頁）、第000000000號（同案被告洪銘良部分、詳九十二年他字第四
    ○二號卷第十一頁）鑑定通知書在卷足憑。按第一級毒品海洛因係違禁物品，被
    告丙○○於短短一個月之內，干冒重典三次大量私運進口，應係貪圖其轉售之高
    利，其有販賣之意圖甚明；且被告及證人甲○○就第一、二次擔任「交通」之人
    是何人均堅不吐實，本院僅能認定係由不詳姓名之成年人所為。
９、本院前審以稅務電子闡門系統查得財政部中區國稅局丙○○之財產所得調查結果
    僅有一筆六六九元之股利給付總額，可扣抵一六九元一筆外（詳見本院前審審理
    卷第六十一頁），並無其他財產扣稅資料。然按財政部中區國稅局財產歸戶資料
    僅載明扣稅依據，並非被告財產清查資料，且無從以上開財產歸戶資料，認定被
    告無財產資料，況依甲○○於上開法務部調查局調查時即指稱：被告確有交付伊
    購買毒品之款項等語，更足證財產歸戶資料，並未能顯現出被告之實際財產狀況
    ，無從依財產歸戶資料據為有利於被告之認定。
１０、雖於本院前審及本院審理中：
（１）證人甲○○證稱：「、（被告於三次運毒過程中，投資之資金何來，即金錢往
      來如何？你、阿生、丙○○各出資多少？）阿生的部分我不清楚，因他是在泰
      國，他如何交錢我不知道。我的部分是交給程維仁」、「（三次各交多少錢？
      ）一次兩萬、一次九萬，還有一次不清楚。」「（你們交的是美金或是新臺幣
      ？）美金」、「（丙○○三次各出資多少？）第一次我不知道，第二次兩萬、
      第三次四萬。但是誰的我不知道，因他載一個人來，錢是誰的我不曉得，丙○
      ○沒有錢，所以錢應該不是他的」、「（他給你的是新臺幣或是美金？）美金
      」、．．．「（你跟何人合夥走私毒品？）我、阿火（丙○○）、阿生」、「
      （被告丙○○前後交幾次錢給你？）兩次」、「（被告是否親自將錢交給你？
      ）是」、「（總共多少錢？）一次兩萬，一次四萬，但錢是誰的我不知道」、
      「（錢是何人給你？）丙○○」、「（錢是什麼錢？）要買毒品走私的錢」．
      ．．「（兩次交錢是什麼時候？）第一次我不知道。是第二次、第三次合夥的
      錢」．．．「（第二次、第三次你各拿多少給程維仁？）第二次兩萬五，第三
      次九萬五」、「（丙○○第二次出資兩萬元、第三次出資四萬元，與你給程維
      仁的價差是何人給的？）阿生」、「（阿生何時拿給你？）前一天」等語（本
      院更一審卷第七十五頁至第八十三頁）。
（２）證人程維仁證稱：「（三次運毒過程中，甲○○分別交給你多少錢？）第一次
      他沒有拿錢給我，第二次兩萬五，第三次九萬五」．．．「（第二次運毒是九
      十二年四月七日？）是」、「（第二次運毒丙○○是在何處將毒品拿走？）我
      不知道，我也沒有從他那邊拿到什麼東西。」．．．「（第二次運毒，在泰國
      丙○○有無出面？）沒有」、．．．「（三次運毒過程中，丙○○有無出現？
      ）只有第一次。那是去試毒品」、「（在哪裡看到丙○○？）泰國」、「（為
      何要試毒品？）因他和阿生還有志成同一天到泰國那邊。試毒品是為了確認」
  、「（他是不是合夥人？）應該不是」、「（他憑什麼試毒品？）那是他和志
      成之間的事情」、「（後來在泰國兩次都沒有碰到他？）後來兩次都沒有遇到
      過」、「（請鈞院提示原審卷九十三年三月四日審判筆錄第十一頁到十五頁，
      是否你的筆錄？）是我的筆錄」、「（你是否證述，包裝後的海洛因是由丙○
      ○、志成拿走的？）是」、「（你是否證述『三次貨款是由志成交給我的，我
      再交給丙○○』是否屬實？）是」、「（丙○○總共拿走毒品幾次？是第幾次
      ？）只有一次。就是第一次」．．．「（你證述：『我在臺北交給丙○○』是
      何意思？）當時我找不到阿生，後來我知道丙○○與阿生有聯絡，所以我拜託
      丙○○幫忙找」．．．「（你證述：『丙○○帶阿生過來時，我就把錢拿給丙
      ○○，丙○○就說錢是要給你的就轉交給阿生，是何時間、何地點？）在臺北
      土城的金城路的咖啡廳，時間是下午。就是我四月十九日出國的前一天」、「
      （是否確定？）沒有辦法」、「（三次貨款是何人交給你？）我只有拿到兩次
      的貨款。我指的是第二次、第三次都是用同樣的方式交錢」等語（本院前審卷
      第一八四頁至第一九○頁）。
（３）證人甲○○於本院審理中經辯護人詰問後供證：「（九十二年三、四月間，總
      共走私毒品多少次？三次」、「（該三次是否均有出錢？）沒有」、「（被告
      有無出錢？）他與他的朋友阿成一起過來拿錢給我，阿成是跟著阿生的一個小
      弟。」、「（他拿幾次錢給你？）二次，是第一次及第三次」、「（走私三次
      毒品是否均有成功？）二次有成功，最後一次沒有成功」、「（三次走私，是
      否均有取得毒品？）第一次有拿到毒品，第二次我在大陸，事情是阿生在用，
      第三次被抓到，沒有拿到毒品」、「（九十二年五月二十九日，你於調查站供
      述，你於第二次在太國遇到農曆年，則作罷，是否指第二次沒有買到毒品？）
      當時我人在大陸。」、「（為何在調查站為此供述？）那次是他們講的，我聽
      他們這麼講，我才跟著他們這樣講」等語（本院卷審判筆錄）。
（４）證人乙○○於本院審理中供證：「（以前均未見過被告？）沒有印象」、「（
      0000000000之電話是否你的？）是的。」、「（九十二年四月二十
      一日被告有無打此行動電話給你？）沒有」、「（（當天你有無與被告在台中
      的咖啡廳見面？）我沒有印象，我記不太清楚，太久了」、「（是否認識王鈞
      弘？）不認識」、「（王鈞弘有無與被告一起找你？）沒有」、「（你是否認
      識證人甲○○？）認識」、「（如何認識？）在三溫暖店認識」、「（甲○○
      有無陪同被告至三溫暖的店看你？）我不知道，證人甲○○常常帶朋友去洗三
      溫暖」、「（是何人找你去泰國攜帶毒品？）甲○○找我去的」等語（本院審
      判筆錄）。
（５）惟查證人甲○○上揭或雖證稱第二次及第三次、或第一及第三次被告確有參與
      ，其中或第一次或第二次未參與，惟證人程維仁卻仍證稱被告於第一次確有前
      往泰國，核與上開甲○○於九十二年五月一日在法務部調查局臺中市調查站經
      檢察官複訊時指證之：「（你與綽號阿炎仔及阿生二人共走私幾趟？）三趟，
      第一次是四月初，走私二十塊，但後來只有十塊順利帶進來，第二次是上週某
      日，走私十塊，第三次即昨日晚上走私二十五塊。」、「（程維仁的角色為何
      ？）程維仁負責把我買毒品的貨款帶至泰國，交由阿生的人，阿生的人把毒品
      給程維仁，程維仁自行重新包裝後，再交給阿炎，阿炎再找人從泰國走私進來
      。」等語，及程維仁前開於法務部調查局南投縣調查站指證之「第一次是阿炎
      和志成帶我去並教我如何包裝毒品，包裝好毒品後阿炎即把毒品拿走；第二次
      及第三次我找朋友林立偉陪我前往泰國，毒品包裝皆我一人所為，林立偉主要
      是陪我在泰國遊玩」等語相符，且自始至終均未提及被告第一次係前往泰國試
      毒，反而證稱被告是教導證人程維仁如何包裝，是所謂被告第一次前往泰國是
      為試毒云云，並非可採。又本案第三次事實於案發前係由被告偕同王鈞弘與甲
      ○○同往台中找乙○○洽談夾帶毒品闖關事宜乙節，前據證人甲○○、王鈞弘
      及證人乙○○前揭供證明確，業如上述，是本件亦無從以證人程維仁及甲○○
      於本院前審及證人甲○○、乙○○於本院行交互詰問時所為之證詞為有利於被
      告之認定。
、綜上所述，被告丙○○所辯均不足採信，事證已臻明確，被告丙○○之犯行，洵
    堪認定。
四、按海洛因係行政院經依懲治走私條例第二條第四項授權公告之「甲項管制進出口
    物品」，並為毒品危害防制條例第二條第二項第一款所規定之第一級毒品。又所
    謂販賣，係指意圖販賣而有販入或賣出之行為而言，其販入及賣出之行為，不必
    二者兼備，有一即屬成立。次按被告行為後，毒品危害防制條例已於九十二年七
    月九日修正公布，並自九十三年一月九日起生效施行，惟因販賣第一級毒品之法
    定刑，於修正前、修正後並無變更，不生新舊法比較之問題，依刑法第二條第一
    項前段之規定，自應適用裁判時之法律即修正後之毒品危害防制條例論處。另按
    ，沒收為從刑之一種，且與主刑有從屬關係，倘行為後法律有變更，而修正前與
    修正後之刑度相同；或修正後之新法有利於行為人；或僅修正從刑未修正主刑時
    ，因沒收部分不生比較新舊法問題，則主刑依從新原則，從刑亦應適用修正後法
    律（參照最高法院九十年度臺上字第一七三一號裁判意旨），併此敘明。核被告
    丙○○所為，係犯懲治走私條例第二條第一項之私運管制物品進口罪，及修正後
    之毒品危害防制條例第四條第一項之運輸、販賣第一級毒品罪。其非法持有第一
    級毒品之低度行為為販賣之高度行為所吸收，不另論罪。被告丙○○就犯罪事實
    第一、二、三次關於販賣第一級毒品犯行，與甲○○、「阿生」等人間，被告丙
    ○○就犯罪事實第一、二次關於運輸毒品進口犯行，與甲○○、「阿生」、程維
    仁、「志成」及不詳姓名擔任所謂「交通」之成年人間，被告丙○○就犯罪事實
    第三次關於運輸毒品進口部分，又與甲○○、「阿生」、程維仁、王鈞弘、陳添
    壽、乙○○、洪銘良等人間，有犯意聯絡及行為分擔，均依共同正犯論處。其私
    運管制進口之毒品來台，係一行為觸犯毒品危害防制條例第四條第一項運輸第一
    級毒品罪及懲治走私條例第二條第一項私運管制物品進口逾公告數額罪，為想像
    競合犯，應依刑法第五十五條之規定，從一重之運輸第一級毒品罪處斷，而運輸
    第一級毒品罪與販賣罪有方法結果之牽連關係，應依刑法第五十五條規定，從一
    重之販賣毒品罪處斷。另被告丙○○就犯罪事實第一、二、三次之犯行，時間緊
    接，所犯係犯罪構成要件相同之罪名，顯係基於概括之犯意反覆為之，應依連續
    犯之規定以一罪論，除法定本刑為死刑、無期徒刑部分依法不得加重外，應就得
    併科之罰金刑部分加重其刑。被告曾犯違反槍砲彈藥刀械管制條例罪，經判處有
    期徒刑五月，併科罰金新台幣拾萬元，於九十一年一月九日執行完畢，有臺灣高
    等法院被告全國前案紀錄表一份在卷可稽，五年以內再犯有期徒刑以上之本罪，
    應依累犯之規定加重其刑，除法定本刑為死刑、無期徒刑部分依法不得加重外，
    應依累犯之規定遞加重其刑。
五、本件檢察官起訴認共同被告陳添壽、洪銘良明知被告丙○○及王鈞弘等人，請渠
    等自泰國走私海洛因毒品返台，係為販售不特定人藉以賺取暴利，而仍然擔任運
    輸毒品海洛因即俗稱「交通」之角色工作，則渠等對於被告丙○○等人之嗣後販
    賣牟取暴利行為，有犯意之聯絡及行為之分擔，應論以販賣之共同正犯，但於原
    審業經蒞庭檢察官更正此部分之起訴，認共同被告陳添壽、洪銘良等人僅涉單純
    運輸第一級毒品罪（原審九十二年九月二日審前準備程序筆錄《一》第三頁、第
    四頁及檢察官九十二年十二月十五日所提論告書），是本院僅就被告丙○○與同
    案被告陳添壽、洪銘良等人論以共同運輸第一級毒品罪，就其餘部分不另為審酌
    ；又原審蒞庭檢察官於原審法院更正起訴檢察官就王鈞弘除運輸外，尚涉有毒品
    危害防制條例第四條第一項之共同販賣第一級毒品罪，而認被告王鈞弘明知被告
    丙○○、甲○○等人，自泰國走私海洛因毒品返台，係為販售不特定人藉以賺取
    暴利，而邀約陳添壽等人擔任運輸毒品海洛因即俗稱「交通」之角色工作，則渠
    等對於被告丙○○等人之嗣後販賣牟取暴利行為，有犯意之聯絡及行為之分擔，
    因認被告王鈞弘另涉毒品危害防制條例第四條第一項之販賣第一級毒品罪嫌。惟
    按犯罪事實應依證據認定之，無證據不得認定其犯罪事實；又不能證明被告犯罪
    或其行為不罰者，應諭知無罪之判決，刑事訴訟法第一百五十四條第二項第三
    百零一條第一項分別定有明文。次按刑事訴訟法第一百五十六條第二項規定：被
    告或共犯之自白不得作為有罪判決之唯一證據，仍應調查其他必要之證據，以察
    其是否與事實相符。依檢察官所起訴之內容及前開證據所示，王鈞弘確曾代尋「
    交通」即被告陳添壽、洪銘良等人，將上開毒品攜帶回國為警查獲，則王鈞弘無
    論在主觀之犯意意思及客觀之犯罪行為均僅止於「運輸」毒品之構成要件，而未
    至「販賣」毒品之程度，在無其他積極證據足以證明王鈞弘與被告丙○○有何販
    賣毒品之共同犯罪意思聯絡，自不得就此部分論被告丙○○與「王鈞弘」係共犯
    ，附為敘明。
六、原審予以論罪科刑，固非無見，惟查：１、毒品危害防制條例第十九條第一項規
    定之沒收，固採義務沒收主義，但並無「不問屬於犯人與否，沒收之」之特別規
    定，仍以沒收物屬於犯人所有者為限。原判決於理由欄謂「如附表二所示之物為
    供被告丙○○等人販賣、運輸第一級毒品海洛因所用之物，不問屬於犯人與否，
    併依毒品危害防制條例第十九條第一項宣告沒收之」（見原判決第二十五頁第十
    六至十七行）。惟該附表二之三所列羅守旭所有之行李箱一個，非屬被告丙○○
    或共同被告所有，原判決卻誤以上揭規定不問屬於犯人與否均應沒收，而為沒收
    之諭知，用法尚有不當；２、被告丙○○係屬累犯，原審判決疏未論究，亦有未
    洽；３、原審既認被告一行為觸犯毒品危害防制條例第四條第一項之罪及懲治走
    私條例第二條第一項之罪，然適用法條則漏引「懲治走私條例第二條第一項」條
    文，併屬疏漏；４、被告運輸第一級毒品及販賣毒品間，係屬方法、結果之牽連
    關係，原審認運輸毒品之行為應為販賣毒品行為所吸收，用法亦嫌欠妥；５、原
    審判決復未就上開原審蒞庭檢察官更正部分予以論述說明其理由，亦未說明被告
    與程維仁、「志成」、王鈞弘、陳添壽、乙○○、洪銘良及其他擔任「文通」之
    人間，僅涉及共同運輸第一級毒品部分，彼此有犯意聯絡及行為分擔，就販賣毒
    品部分，彼此並未有何犯意聯絡及行為分擔，理由容有未備。６、毒品危害防制
    條例已於九十二年七月九日修正公布全文三十六條，並自公布後六個月施行。被
    告丙○○犯罪在該條例修正施行前，原判決並未比較新舊法之適用，並屬可議。
    被告丙○○上訴意旨以否認部分犯行，及以原審判決量刑過重等語，指摘原審判
    決不當，雖屬無據，固未指摘及此，惟原審判決既有上開可議之處，自應由本院
    將原審判決予以撤銷改判。爰審酌被告丙○○三次走私毒品海洛因，藉以販售牟
    取暴利，嚴重危害社會治安及國人身心健康，犯後僅坦承部分犯行及其犯罪之動
    機、手段等一切情狀，量處無期徒刑，並依法宣告褫奪公權終身，併科罰金新臺
    幣貳佰萬元，並就罰金部分諭知易服勞役之折算標準。
七、如附表一所示之海洛因為查獲之毒品，應依毒品危害防制條例第十八條第一項前
    段宣告沒收銷燬之。如附表二所示之物為供被告丙○○等人所有並供販賣、運輸
    第一級毒品海洛因所用之物，併依毒品危害防制條例第十九條第一項宣告沒收之
    。至如附表三之一至五所示之物，雖為同案被告乙○○等人所有，惟與被告丙○
    ○所涉本案無關，又附表三之六所示之手提箱一係羅守旭所有，非屬被告丙○○
    或共同被告等人所有，檢察官請求宣告沒收，尚有未洽，爰不予宣告沒收。
據上論斷，應依刑事訴訟法第三百六十九條第一項前段、第三百六十四條、第二百九
十九條第一項前段，懲治走私條例第二條第一項，毒品危害防制條例第四條第一項、
第十八條第一項前段、第十九條第一項，刑法第二條第一項前段、第十一條前段、第
二十八條、第五十五條、第五十六條、第四十七條、第四十二條第三項、第三十七條
第一項，罰金罰鍰提高標準條例第二條，判決如主文。
本案經檢察官丁○○到庭執行職務。
中      華      民      國      九十四  年      四      月      二十六  日
                                臺灣高等法院臺中分院刑事第三庭
                                      審判長法　官　江　錫　麟
                                            法  官  廖  柏  基
                                            法  官  林  欽  章
右正本證明與原本無異。
如不服本判決應於收受送達後十日內向本院提出上訴書狀，其未敘述上訴之理由者並
得於提起上訴後十日內向本院補提理由書（均須按他造當事人之人數附繕本）。
                                            書記官  巫  彥  佳
中      華      民      國      九十四  年      四      月      二十七  日
附錄本案論罪科刑法條：
懲治走私條例第二條第一項
私運管制物品進口、出口逾公告數額者，處七年以下有期徒刑，得併科新臺幣三百萬
元以下罰金。
毒品危害防制條例第四條第一項
製造、運輸、販賣第一級毒品者，處死刑或無期徒刑；處無期徒刑者，得併科新台幣
一千萬元以下罰金。
